【裁判字號】    98,交聲,1734
【裁判日期】    980813
【裁判案由】    聲明異議
【裁判全文】
臺灣高雄地方法院交通事件裁定      98年度交聲字第1734號
原處分機關  高雄市政府交通局
受處分人即
異  議  人  甲○○
                      之3
上列異議人即受處分人因違反道路交通管理處罰條例案件，對於
高雄市政府交通局於民國98年6 月1 日所為之處分（處分案號：
高市交裁字第裁32-B00000000號），聲明異議，本院裁定如下：
    主    文
異議駁回。
    理    由
一、原處分機關移送意旨略以：異議人即受處分人甲○○於民國
    （下同）98年4 月22日20時42分許，駕駛車牌號碼995-XF營
    業一般小客車（登記國軍榮民計程車服務中心所有），經高
    雄市政府警察局交通警察大隊員警巡邏，發現於高雄市新興
    區○○○路與中正三路路口人行道之禁止停車處所違規停車
    ，經警執行違規拖吊，並填單舉發違規後，異議人提出申訴
    ，原處分機關以異議人有「在設有禁止停車標誌之處所停車
    」違規，乃依道路交通管理處罰條例第56條第1 項第4 款規
    定，裁處異議人罰鍰新台幣（下同）900 元等語。
二、異議人異議意旨略以：伊因刑事傷害案件，經新興警分局中
    山路派出所員警電話通知：速到該派出所製作筆錄，當時因
    該員警未告知上開路口人行道上禁止停車，伊才於上開時間
    將該車輛停放於該處。本件既屬該所員警之疏失，並非伊故
    意違規停車，則原處分機關就此裁處罰鍰，深感不服，爰依
    法聲明異議等語。
三、按「標誌、標線、號誌之設置、養護及號誌之運轉，由主管
    機關依其管轄辦理之。」、「本規則所稱主管機關，指公路
    主管○○○市區道路主管機關及警察機關。」道路交通標誌
    標線號誌設置規則第4 條第1 項、第5 條分別定有明文。再
    「汽車停車時，應依下列規定：四、設有禁止停車標誌、標
    線之處所不得停車。」；又「汽車駕駛人停車時，有下列情
    形之一者，處新臺幣6 百元以上1 千2 百元以下罰鍰：四、
    在設有禁止停車標誌、標線之處所停車。」，且「第1 項情
    形，交通勤務警察、依法令執行交通稽查任務人員或交通助
    理人員，應責令汽車駕駛人將車移置適當處所；如汽車駕駛
    人不予移置或不在車內時，得由該交通勤務警察、依法令執
    行交通稽查任務人員或交通助理人員為之。」道路交通安全
    規則第112 條第1 項第4 款、道路交通管理處罰條例第56條
    第1 項第4 款、第3 項亦有明定。
四、經查：
  (一)本件異議人駕駛上開車輛確於上開時間停放在高雄市新興區
    ○○○路與中正三路路口人行道上，且路旁已豎立「人行道
    禁停（駛）車輛，違者拖吊」標誌，有上開車輛違規照片共
    6 紙在卷足參（參本院卷第4 、20頁），並有舉發違反道路
    交通管理事件通知單、高雄市○○○○道路交通管理事件裁
    決書、送達證書在卷可稽，參核相符。而衡諸事理，員警舉
    發交通違規，與一般民眾毫無怨仇，尚無為誣陷民眾而故意
    舉發違規之必要。本件異議人確有「在設有禁止停車標誌之
    處所停車」之違規事實，堪認實情。
  (二)再異議人雖以上開情詞置辯。惟異議人係擔任營業一般小客
    車（計程車）駕駛人，對於道路交通法令之注意程度，當較
    一般僅領有普通小客車駕照之國民為高，且一般警勤派出所
    （分駐所）關於通知民眾到場製作警詢筆錄，通常並未負有
    提供停車場或代客停車之服務（或附隨義務），民眾報警或
    經警通知到場製作筆錄，仍應依一般注意義務按規定停車，
    不得在設有禁止停車標誌、標線之處所停車，否則，其停車
    仍屬上開違規。此外，異議人雖主張係停車在派出所前面，
    該所警員並未告知該處不可停車云云，然因該派出所警詢警
    員並非舉發機關之舉發員警，且該警詢警員當時並未負交通
    巡邏取締義務，自不負通知民眾得否在門口停車之權責（本
    院亦無依職權傳訊之必要）。是異議人所辯，即無可採。
五、綜上所述，異議人上開車輛確有在設有禁止停車標線之處所
    停放之違規，原處分機關依上開規定，裁處異議人900 元罰
    鍰，並未逾統一裁罰基準表所定小型車之裁量範圍，於法尚
    無違誤。是本件異議人之異議，為無理由，應予駁回。
六、據上論結，應依道路交通管理處罰條例第87條第2 項，道路
    交通案件處理法第19條，裁定如主文。
中    華    民    國    98    年    8     月    13    日
                  交通法庭    法  官  李昆南
以上正本證明與原本無異。
如不服本裁定應於送達後5日內向本院提出抗告狀。
中    華    民    國    98    年    8     月    13    日
                                書記官  黃美玲


司法院資訊處製作；財團法人民間司法改革基金會備份。
